---
title: "analyse1"
author: "Safia Safa-tahar-henni"
date: "January 30, 2018"
output: pdf_document
---

```{r setup, include=FALSE}
knitr::opts_chunk$set(echo = TRUE)
```

## Analyse sur les composantes principales.


### Classification (Cas vs. Controle)

#### Prediction VS. #SNPs
Mesure de la prédiction (ou coefficents de prédictivité) en fonction du nombre de SNPs selon le nombre de Composantes Principale (PC) ajouté en covariables.

#### Prediction VS. #PC
Mesure de la prédiction (ou coefficents de prédictivité) en fonction du nombre de PCs selon le nombre de SNPs étudié (500/100/200/500/100/200).


### Regression (Age at onset)

#### Prediction VS. #SNPs
Mesure de la prédiction (ou coefficents de prédictivité) en fonction du nombre de SNPs selon le nombre de Composantes Principale (PC) ajouté en covariables.
#### Prediction VS. #PC
Mesure de la prédiction (ou coefficents de prédictivité) en fonction du nombre de PCs selon le nombre de SNPs étudié (500/100/200/500/100/200).

```{r cars}
summary(cars)
```

## Including Plots

You can also embed plots, for example:

```{r pressure, echo=FALSE}
plot(pressure)
```

Note that the `echo = FALSE` parameter was added to the code chunk to prevent printing of the R code that generated the plot.
